【裁判字號】    95,台抗,174
【裁判日期】    950323
【裁判案由】    強制執行聲明異議
【裁判全文】
最高法院民事裁定              九十五年度台抗字第一七四號
    再  抗告  人  大甲牧場股份有限公司
                          3號.
    兼法定代理人  乙○○
    共 同代理 人  黃英傑律師
上列再抗告人因債權人台中商業銀行股份有限公司與債務人承暉
牧場股份有限公司間聲請強制執行事件，聲明異議，對於中華民
國九十四年八月十六日台灣高等法院台中分院裁定（九十四年度
抗字第七○三號），提起再抗告，本院裁定如下：
    主  文
再抗告駁回。
再抗告程序費用由再抗告人負擔。
    理  由
按對於抗告法院所為抗告有無理由之裁定再為抗告，僅得以其適
用法規顯有錯誤為理由，並應經原法院之許可；此項許可，以原
裁定所涉及之法律見解具有原則上之重要性者為限，此觀強制執
行法第三十條之一準用民事訴訟法第四百八十六條第四項、第五
項之規定自明。本件債權人台中商業銀行股份有限公司向台灣台
中地方法院（下稱執行法院）聲請就債務人承暉牧場股份有限公
司（下稱承暉公司）之不動產為強制執行，該法院並依拍定人甲
○○之聲請，執行點交該不動產，並解除債務人占有，再抗告人
認承暉公司於民國九十四年一月二十日已將所有賸餘財產出售其
公司，執行法院執行點交時未通知其到場，更未正確指界，致其
使用之土地及放置物均被涵蓋，因依強制執行法第十二條第一項
規定聲明異議，經執行法院裁定駁回其聲明後，再抗告人不服，
提起抗告，原法院以：拍定人甲○○於九十三年九月一日依法拍
定該不動產，有拍賣不動產筆錄可稽，該拍賣之標的物明確，已
無重新指界必要。次查該拍賣公告載明：「本件建物查封時為空
屋，於拍定後點交」，執行法院乃據拍定人之聲請，於九十四年
四月二十一日至現場執行點交，並解除債務人占有，將該不動產
交付拍定人接管，當場核對現場之遺留物，與拍定人所提遺留物
清冊相符，再抗告人乙○○亦在場表示該遺留物將與拍定人另行
協調，有該執行筆錄可憑，嗣雙方未協調，執行法院並即通知債
務人及乙○○領取上開遺留物，有通知函可稽，足見執行法院對
遺留物之處理，與強制執行法第一百條之規定相符，所為點交之
執行程序並已終結，再抗告人再對之提出異議，依同法第十二條
第一項規定，尤有未合。至再抗告人所稱該遺留物為其買受取得
及一部分非點交範圍一節，乃涉及實體上爭執及取回遺留物之問
題，與點交無關，亦非執行法院所得審認，再抗告人之抗告為無
理由，因以裁定駁回其抗告。再抗告人雖以點交遺留物如不正確
而有重新勘驗之必要時，自不得認執行程序已終結等詞再為抗告
，惟所陳各節，僅屬認定事實當否之問題，核與適用法規顯有錯
誤無涉，亦無所涉及之法律見解具有原則上重要性之情事，不合
民事訴訟法第四百八十六條第四項、第五項規定，參照同法第四
百三十六條之五第一項規定，其再為抗告，不應許可。
據上論結，本件再抗告為不合法。依強制執行法第三十條之一、
民事訴訟法第四百九十五條之一第二項、第四百八十一條、第四
百四十四條第一項、第九十五條、第七十八條，裁定如主文。
中    華    民    國  九十五  年    三    月  二十三  日
                      最高法院民事第八庭
                          審判長法官  朱  建  男
                                法官  顏  南  全
                                法官  許  澍  林
                                法官  鄭  傑  夫
                                法官  蘇  清  恭
      本件正本證明與原本無異
                                      書  記  官
中    華    民    國  九十五  年    四    月    四    日
                                                      J


司法院資訊處製作；財團法人民間司法改革基金會備份。
